【裁判字號】    90,訴,250
【裁判日期】    901005
【裁判案由】    偽造貨幣
【裁判全文】
臺灣苗栗地方法院刑事判決                            九十年度訴字第二五號
    公  訴  人  臺灣苗栗地方法院檢察署檢察官
    被      告  丙○○
    指定辯護人  本院公設辯護人  戊○○
右列被告因偽造貨幣案件，經檢察官提起公訴（九十年度偵字第三五一四號），本院
判決如左：
    主  文
丙○○連續行使偽造之通用紙幣，處有期徒刑參年貳月。
扣案如附表所示偽造之面額新台幣壹仟元紙鈔共貳拾肆張均沒收。
    理  由
一、丙○○因缺錢花用竟意圖供行使之用，於民國九十年七月十七日下午四時許，透
    過報紙分類廣告媒介，在台中市中山公園內，以新台幣（下同）三千元之代價，
    向不詳姓名之成年男子「陳先生」購買面額一千元之偽造通用紙幣三十張，明知
    其為偽造之通用紙幣，竟仍予以收集，並欲以該偽鈔換取真幣，遂基於行使偽造
    通用紙幣之概括犯意，於同年月十九日中午十二時許，搭乘由不知情之陳志豪（
    另經檢察官為不起訴處分）所駕駛之車號E4--2675號自用小客車，由台中市○○
    ○○道至苗栗縣遊玩，並分別為下列行使偽鈔之行為：
    （一）於同日下午一時三十分許至二時許之間，在苗栗縣公館鄉至獅潭鄉某三家
          商店，持上述偽造之千元紙鈔各一張購買七星牌香煙各二包，分別獲取找
          付不詳金額之真鈔；
    （二）再於同日中午十二時四十分許，在苗栗縣公館鄉石牆村二五０號己○○所
          經營之「阿春疏果行」，持上述偽造之千元紙鈔一張購買罐頭三罐，總價
          一百五十元，獲取找付真鈔八百八十五元；
    （三）次於同日下午約二時許左右，分別在苗栗縣獅潭鄉豐林村八鄰二八號廖國
          盛所經營之「昌盛商店」，及同鄉和興村九鄰福興二一之五號乙○○所經
          營之「利榮商店」，持上述偽造之千元紙鈔各一張，分別購買七星牌香煙
          二包及七星牌、峰牌香煙各一包，總價為八十元及一百元，各獲取找付真
          鈔九百二十元及九百元；
    （四）又於同日下午二時三十分許，在同鄉和興村十二鄰十七之十號甲○○所經
          營之「泰成商店」，持上述偽造之千元紙鈔一張購買七星牌及峰牌香煙各
          一包，總價一百元，獲取找付真鈔九百元；
    嗣乙○○察覺有異，而報警處理，於同日下午二時四十五分許，在同鄉苗栗縣警
    察局獅潭分駐所前為警當場查獲，並在上述自用小客車右後座之腳踏墊下起出上
    述千元偽鈔二十張、真鈔五百元七張、一百元十三張及上開購買之香煙、罐頭等
    物，並循線查獲上述所行使之千元偽鈔四張。
二、案經苗栗縣警察局大湖分局報請台灣苗栗地方法院檢察署檢察官偵查起訴。
      理  由
一、右揭事實訊據被告丙○○坦承不諱，核與被害人己○○、丁○○、乙○○、甲○
    ○指述被害情節相符，復核與證人即本案承辦警員李會傑、劉家祜證述查獲被告
    上述扣案物品之情節一致，又附表所示之物品，經本院送請臺灣銀行苗栗分行函
    轉中央印刷廠鑑定結果均屬偽鈔乙節，有該印刷廠九十年九月二十六日中印發第
    九０A一六七五號函一件附卷可稽，此外復有贓物認領保管單四張、查扣贓物清
    冊一紙及查獲贓物照片二張附卷可證。是被告之自白與事實符合，自可採為證據
    。從而，本案事證明確，被告犯行洵堪認定。
二、核被告所為，係犯刑法第一百九十六條第一項前段行使偽造之通用紙幣罪。被告
    意圖供行使之用而收集偽造紙幣之低度行為，為其行使偽造紙幣之高度行為所吸
    收，不另論罪。被告行使偽造之通用紙幣，本即含有詐欺之性質，不另論以詐欺
    罪責。被告先後多次行使偽造通用紙幣之行為，時間緊接，所犯罪名相同，顯係
    基於概括犯意為之，為連續犯，應依刑法第五十六條之規定以一罪論，並加重其
    刑。如事實欄一、（一）部分之事實，公訴人僅記載：「在苗栗縣獅潭鄉之商店
    ，偽造千元紙幣購買香煙」，未明確記載其犯罪時間及次數，惟此部分既與已起
    訴之其他部分有連續犯之關係，屬裁判上之一罪，亦為起訴效力所及，本院自得
    併予審理，附此敘明。爰審酌被告因缺錢花用，不思正當方法賺取本身及家人日
    常生活之需用，行使上述偽鈔，不僅使前揭被害人受有損失，而且嚴重破壞國家
    貨幣之信用及交易秩序，犯罪所生之損害非輕，但查其犯後自警訊時起即坦承犯
    行，深自悔悟態度良好等一切情狀，量處如主文所示之刑。扣案如附表所示之物
    ，均屬偽造之通用紙幣，不問屬於犯人與否，均應依刑法第二百條規定諭知沒收
    。末查被告供稱：如事實欄一、（一）所示之三家商店，因其係外地人路況不熟
    ，無法找出該受害人並追回偽鈔三張；另二張偽鈔因潮溼，其於九十年七月十九
    日下午約二時許，將之丟棄於獅潭鄉某處；此外，另一張偽鈔被告無法供明所在
    ，顯係下落不明。因無法證明上述偽鈔現尚存在，為免執行之困難，爰不宣告沒
    收之，附此說明。
據上論斷，應依刑事訴訟法第第二百九十九條第一項前段，刑法第五十六條、第一百
九十六條第一項、第二百條，罰金罰鍰提高標準條例第一條前段，判決如主文。
本案經檢察官許睦坪到庭執行職務。
中      華      民      國    九十      年      十      月      五      日
                              臺灣苗栗地方法院刑事第二庭
                                      法  官  詹  日  賢
右正本證明與原本無異。
如不服本判決，應於判決送達後十日內向本院提出上訴狀( 應附繕本 )，上訴於
臺灣高等法院台中分院。
                                      書記官  陳 爵 星
中    華    民    國   九十    年    十    月      五     日
附表：
一、編號：CS284415JW，一千元偽鈔，一張；
二、編號：DN297617JY，一千元偽鈔，三張；
三、編號：DT323441AZ，一千元偽鈔，三張；
四、編號：CM538919DV，一千元偽鈔，六張；
五、編號：BT642564HX，一千元偽鈔，十一張。


司法院資訊處製作；財團法人民間司法改革基金會備份。
